臺灣板橋地方法院刑事判決　　　　　　　94年度訴字第2094號
公　訴　人　臺灣板橋地方法院檢察署檢察官
被　　　告　甲○○
上列被告因違反毒品危害防制條例案件，經檢察官提起公訴〔九
十四年度毒偵字第三七九七號〕，暨移請併案審理〔九十四年度
毒偵字第五六一三號〕。本院合議庭評決由受命法官獨任進行簡
式審判程序，茲判決如下：
    主　文
甲○○施用第壹級毒品，累犯，處有期徒刑捌月；又連續施用第
貳級毒品，累犯，處有期徒刑陸月，扣案第貳級毒品安非他命壹
小包〔淨重貳點伍公克〕，沒收銷燬之；應執行有期徒刑壹年，
扣案第貳級毒品安非他命壹小包〔淨重貳點伍公克〕，沒收銷燬
之。
    事  實
壹、甲○○前於(一)民國〔下同〕八十九年間因施用毒品案〔臺灣
    板橋地方法院檢察署八十九年度毒偵字第五五七八號〕，經
    依本院裁定送勒戒處所觀察、勒戒後，認無繼續施用傾向，
    於八十九年九月十一日出勒戒所，復經臺灣板橋地方法院檢
    察署檢察官於八十九年八月三十日，以八十九年度毒偵字第
    五五七八號處分不起訴確定。(二)九十年間，因施用毒品案〔
    臺灣板橋地方法院檢察署九十年度毒偵字第四三二０號〕，
    經依本院裁定送勒戒處所觀察、勒戒後，認有繼續施用傾向
    ，復經本裁定送戒治處所施以強制戒治，嗣於九十一年十月
    十八日因停止處分執行出戒治所〔指揮書執畢日期為九十二
    年二月十七日〕。另經檢察官聲請以簡易判決處刑，經本院
    判處有期徒刑柒月確定，於九十二年十月十日執行完畢。
貳、甲○○仍不知悛悔，於上開觀察、勒戒、強制戒治執行完畢
    釋放後，伍年內，(一)基於施用第壹級毒品之犯意，於九十四
    年七月七日深夜，在臺北縣三重市○○○路二六七巷二一號
    住處，以摻入香煙內吸食方式施用第壹級毒品海洛因壹次。
    (二)基於施用第貳級毒品之概括犯意，自九十四年七月八日凌
    晨一、二時起，至同年九月十九日中午止，先後在臺北縣三
    重市○○○路二六七巷二一號住處、臺北縣永和市○○路二
    四六號八樓陳秀玲住處等地，連續施用第貳級毒品安非他命
    多次，施用頻率約三、四天施用壹次；嗣先後於(一)九十四年
    七月八日三時許，在臺北縣三重市○○路○段二十三巷口前
    ，經警查獲。並扣得安非他命壹小包〔淨重貳點伍公克〕。
    (二)九十四年八月二十一日下午六時四十分許，在國道中山高
    速公路大業隧道口南下入口處，經警查獲。
參、案經臺北縣政府警察局三重分局報請臺灣板橋地方法院檢察
    署檢察官偵查起訴。
    理  由
壹、上揭事實，業經被告甲○○於本院審理時坦承不諱〔參見本
    院準備程序筆錄、簡式審判筆錄〕，被告到案後，經警於(一)
    九十三年七月八日四時五分至二十五分採集其尿液檢體，送
    驗後檢出海洛因代謝物嗎啡陽性、安非他命陽性反應，此有
    臺北縣政府警察局三重分局查獲毒品案件被移送者姓名、代
    碼對照表及臺灣檢驗科技股份有限公司於九十四年八月二日
    出具之濫用藥物尿液檢驗報告各一紙〔參見臺灣板橋地方法
    院檢察署九十四年度毒偵字第三七九七號卷第十七、三九頁
    〕。(二)九十四年九月二十一日二十三時三十分許，採集其尿
    液檢體，送驗後檢出安非他命陽性反應，此有行政院海岸巡
    防署臺北機動查緝隊緝獲煙毒麻醉藥品案涉案嫌犯姓名代碼
    對照表、瑞芳醫事檢驗所九十四年十月十三日所出具之檢驗
    報告單各一紙〔參見九十四年度毒偵字第五六一三號卷第一
    九二、一九三頁〕可按。扣案之白色粉末結晶壹小包〔淨重
    貳點伍公克〕，經鑑定結果，其中白色粉末結晶部分含有第
    貳級毒品甲基安非他命成分，此有行政院衛生署管制藥品管
    理局檢驗成績書九十四年八月十九日管檢字第○九四○○○
    七四八五號檢驗成績書書一紙附卷可稽〔附九十四年度毒偵
    字第三七九七號卷第四十三頁〕，堪認被告自白情節，與事
    實相符，此外，復有臺灣高等法院被告前案紀錄表附本院卷
    、刑案資料查註紀錄表附偵查卷足佐。本件事證明確，被告
    之上列犯行，堪予認定。
參、核被告所為，係犯毒品危害防制條例第十條第一項之施用第
    壹級毒品罪、同條第二項之施用第貳級毒品罪。其因施用而
    持有第壹級毒品海洛因、第貳級毒品安非他命之低度行為，
    依序為施用第壹毒品、施用第貳級毒品之高度行為所吸收，
    均不另論罪；其先後多次施用第貳級毒品犯行，時間緊接，
    犯罪構成要件相同，顯係基於概括犯意，反覆為之，依連續
    犯之規定，論以一罪，並加重其刑；被告所為施用第貳級毒
    品犯行，逾『九十四年七月八日四時五分至二十五分間為警
    採尿前回溯九十六小時內之某時，施用安非他命』部份，起
    訴書雖未敘及，惟與起訴部份，有連續犯之裁判上一罪之關
    係，為起訴效力所及，本院自得併予審究；被告前曾犯事實
    壹之(二)所示之罪，經法院判處罪、刑，確定後於九十二年十
    月十日執行完畢，有臺灣高等法院被告前案紀錄表在卷可稽
    ，五年內再犯有期徒刑以上之罪，依累犯之規定，就施用第
    壹級毒品罪，加重其刑，施用第貳級毒品罪，遞加重其刑；
    爰審酌被告犯罪之動機、目的、手段，犯罪所生之損害，及
    犯罪後態度等一切情狀，量處如主文所示之刑，並定其應執
    行之刑；扣案安非他命壹小包〔淨重貳點伍公克〕，係查獲
    之毒品，應依毒品危害防制條例第十八條第一項前段之規定
    ，宣告沒收銷燬之。
據上論斷，應依刑事訴訟法第二百七十三條之一第一項、第二百
九十九條第一項前段，毒品危害防制條例第十條第一項、第二項
、第十八條第一項前段，刑法第十一條、第五十六條、第五十一
條第五款、第四十七條，判決如主文。
本案經檢察官蔡元仕到庭執行職務。
中　　華　　民　　國　　94　　年　 11 　　月　  21  　日
              　　刑事第一庭  法  官    陳福來
上正本證明與原本無異。
如不服本判決應於送達後十日內向本院提出上訴狀
                        　　  書記官    林兆嘉
中　　華　　民　　國　　94　　年　　12　　月　　9 　　日
附錄本案所犯法條全文
毒品危害防制條例第十條
施用第一級毒品者，處六月以上五年以下有期徒刑。
施用第二級毒品者，處三年以下有期徒刑。
